【裁判字號】    95,訴,1794
【裁判日期】    950731
【裁判案由】    毒品危害防制條例
【裁判全文】
臺灣高雄地方法院刑事判決              95年度訴字第1794號
公  訴  人  臺灣高雄地方法院檢察署檢察官
被      告  甲○○
                    另案於臺灣高雄第二監獄執行中
上列被告因違反毒品危害防制條例案件，經檢察官提起公訴（95
年度毒偵字第3132號），及移送併案審理（95年度毒偵字第3858
號、4552號），被告於本院準備程序中就被訴事實為有罪之陳述
，受命法官於聽取當事人之意見後，本院合議庭裁定改由受命法
官獨任以簡式審判程序審理，判決如下：
    主  文
甲○○連續施用第一級毒品，累犯，處有期徒刑拾壹月，扣案之
第一級毒品海洛因壹包（含袋重零點陸捌公克），沒收銷燬之。
    犯罪事實及理由
一、本件犯罪事實，關於犯罪時點應更正為「94年7 月底某日起
    ，至95年3 月30日上午8 時許止」；補充犯罪地點為「高雄
    市○○區○○街1 巷3 之4 號5 樓之住處」；補充施用頻率
    為「平均每日施用1 至2 次」，餘均引用起訴書之記載（如
    附件）。
二、證據部分補充：(一)被告於本院審理時之自白；(二)法務部調查
    局鑑定通知書（調科壹字第220023427 號）；(三)高雄市立凱
    旋醫院濫用藥物尿液檢驗報告（報告日期：94年12月26日，
    轉碼編號：A00000000 號；報告日期：95年5 月2 日，轉碼
    編號：A00000000 號）；(四)臺灣高雄地方法院檢察署91年度
    戒毒偵字第823 號不起訴處分書，餘均引用起訴書之記載（
    如附件）。
三、按本法總則於其他法律有刑罰或保安處分之規定者，亦適用
    之，刑法第11條前段定有明文。次按，刑法第56條連續犯之
    規定，業經總統於94年2 月2 日，以華總一義字第09400014
    901 號令公布刪除，並自95年7 月1 日施行。上開被告之犯
    行，因行為後新法業已刪除連續犯之規定，此刪除雖非犯罪
    構成要件之變更，但顯已影響行為人刑罰之法律效果，自屬
    法律有變更，經比較新舊法結果，依修正後刑法第2 條第1
    項前段之規定，應適用較有利於被告之行為時法律即舊法論
    以連續犯（最高法院95年5 月23日95年第8 次刑事庭會議決
    議參照），合先敘明。
四、核被告甲○○所為，係犯毒品危害防制條例第10條第1 項施
    用第一級毒品海洛因罪。被告施用前後持有第一級毒品海洛
    因之低度行為，應分別為施用之高度行為所吸收，均不另論
    罪。被告先後多次施用第一級毒品海洛因之犯行，時間緊接
    ，方法相同，所犯構成要件相同之罪名，顯係基於概括犯意
    反覆為之，為連續犯，應依修正前刑法第56條之規定以一罪
    論，並加重其刑。至檢察官移送併案審理部分（臺灣高雄地
    方法院檢察署檢察官95年度毒偵字第3858號、4552號）及其
    餘被告於本院審理中自白施用第一級毒品之部分，因與起訴
    部分具有連續犯之裁判上一罪關係，基於審判不可分原則，
    本院自得加以審究，併予敘明。又被告前因違反肅清煙毒條
    例、麻醉藥品管制條例等案件，經法院判處有期徒刑3 年7
    月確定，嗣經撤銷假釋執行殘刑，並於94年5 月31日縮刑期
    滿執行完畢，有上開臺灣高等法院被告前案紀錄表、本院院
    內索引卡紀錄表報表、臺灣高雄地方法院檢察署刑案資料查
    註紀錄表附卷可稽，其於刑之執行完畢後，5 年內再犯本件
    有期徒刑以上之罪，不論依修正前之刑法第47條，或修正後
    之刑法第47條第1 項之規定，均構成累犯，對被告而言並無
    有利或不利之情形，自不生新舊法比較之問題，應逕依修正
    前之刑法第47條之規定加重其刑，復依刑法第70條之規定，
    遞加之。爰審酌被告前因施用第一級毒品，於91年8 月29日
    強制戒治期滿（交付保護管束期滿），未滿5 年即故態復萌
    ，自94年7 月底某日起，至95年3 月30日上午8 時許止，長
    期連續施用第一級毒品海洛因，期間為警查獲3 次，仍不思
    反省自制，無視於毒品對於自身健康之戕害及國家對於杜絕
    毒品犯罪之禁令，惡性非輕，本諸施用毒品者均有相當程度
    之生理成癮性及心理依賴性，其犯罪心態與一般刑事犯罪之
    本質並不相同，且被告係於5 年內再犯毒品危害防制條例第
    10條施用第一級毒品之犯行，依同條例之規定，無需再經觀
    察、勒戒及強制戒治之刑事處遇程序，為兼顧被告斷絕生理
    成癮性及心理依賴性之必要，量刑本不宜過輕，惟參酌被告
    犯後業已坦承犯行，態度良好、頗具悔意等一切情狀，量處
    如主文所示之刑，以示懲儆。扣案之海洛因1 包為毒品危害
    防制條例第2 條第2 項第1 款規定之第一級毒品，有上開法
    務部調查局鑑定通知書附卷可稽，及其用以盛裝海洛因之外
    包裝袋，因與該管制毒品在物理上皆難以析離，爰均依同條
    例第18條第1 項前段之規定，宣告沒收銷燬之。
五、依刑事訴訟法第273 條之1 第1 項、第299 條第1 項前段、
    第310 條之2 、第454 條第2 項，毒品危害防制條例第10條
    第1 項、第18條第1 項前段，刑法第11條、刑法第2 條第1
    項前段、修正前刑法第56條、修正前刑法第47條、第70條，
    判決如主文。
中    華    民    國    95    年    7     月    31    日
                  刑事第十一庭  法  官  戰諭威
以上正本證明與原本無異。
如不服本判決，應於判決送達後10日內，向本院提出上訴狀。
中    華    民    國    95    年    7     月    31    日
                                書記官  林佳蓉
附錄本判決論罪之法條：
毒品危害防制條例第10條：
施用第一級毒品者，處六月以上五年以下有期徒刑。
施用第二級毒品者，處三年以下有期徒刑。


司法院資訊處製作；財團法人民間司法改革基金會備份。
